最　高　行　政　法　院　裁　定
　　　　　　　　　　　　　94年度裁字第01156號
抗　告　人　翰宇建設股份有限公司
代　表　人　甲○○
上列抗告人因與相對人財政部高雄市國稅局間營利事業所得稅事
件，對於中華民國93年2月20日高雄高等行政法院92年度訴字第
1259號裁定提起抗告，本院裁定如下︰
　　主  文
抗告駁回。
抗告訴訟費用由抗告人負擔。
　　理  由
一、本件抗告意旨略謂：抗告人公司已停止營業，並經註銷公司
    登記在案，不在原址，向來均以負責人甲○○之住處為聯絡
    地址，然而甲○○住址並非高雄芝加哥企業大樓，何來該管
    理委員會管理員蔡來福收受訴願決定書，理應以負責人甲○
    ○收受日期92年9月5日為準，計算法定期間，起訴並未逾期
    等等。
二、查原裁定係以：本件抗告人因營利事業所得稅事件，不服財
    政部92年8月22日台財稅字第0920044560號訴願決定，提起撤
    銷訴訟。惟訴願決定書於民國92年8月27日送達至抗告人代
    表人甲○○住所，由該住所之高雄芝加哥企業大樓管理委員
    會管理員蔡來福蓋章收受。又抗告人代表人甲○○住所設於
    高雄縣，應扣除在途期間4日，抗告人提起撤銷訴訟之期間
    ，應自92年8月28日起算，至92年10月31日即已屆滿。抗告
    人遲至92年11月4日始行起訴，已逾二個月法定不變期間，
    顯非合法等情，因而諭知駁回抗告人之訴。
三、本院經核原裁定並無違誤。按大樓管理員為該大樓住戶之受
    雇人，訴願決定書送達於應受送達人住居所之大樓，不獲會
    晤本人時，付與有辨別事理能力之大樓管理員即受雇人，依
    訴願法第47條第3項準用行政訴訟法第72條第1項規定，生送
    達效力。該受雇人有無轉交應受送達人，何時轉交，均非所
    問。查本件訴願決定書應向抗告人之代表人送達（訴願法第
    44條第2項），依抗告意旨所述抗告人公司已停止營業，不
    在原址，向來均以負責人甲○○之住處為聯絡地址之情形，
    應於該負責人之住居所行之。原裁定認定訴願決定書於92年
    8月27日送達於抗告人代表人之住居所，由該住居所之高雄
    芝加哥企業大樓管理委員會管理員蔡來福蓋章收受，有郵務
    送達證書存訴願決定卷為證，並非無稽。參考前述說明，即
    生送達效力，應自送達之翌日起算起訴期間。抗告意旨徒稱
    甲○○住址並非高雄芝加哥企業大樓，應以實際收受日92年
    9月5日為準等等，既無佐證，並非可採。原裁定扣除其起訴
    之在途期間，計算其起訴已逾法定不變期間，認起訴為不合
    法，諭知駁回起訴，並無不合。抗告為無理由，應予駁回。
四、依行政訴訟法第104條、民事訴訟法第95條、第78條，裁定
    如主文。
中    華    民    國    94    年    6    月    16     日
                  第一庭審判長法  官　黃　綠　星
                              法  官  陳  秀  美
                              法  官　蔡　進　田
                              法  官　黃　璽　君
                              法  官　廖　宏　明
以  上  正  本  證  明  與  原  本  無  異
中    華    民    國    94    年    6    月    17     日
　　　　　　　　　　　　　　　書記官　邱　彰　德
